最高法院刑事判決
111年度台上字第5021號
上  訴  人  何沐軒                     
上列上訴人因違反槍砲彈藥刀械管制條例案件，不服臺灣高等法
院中華民國111年9月15日第二審判決（111年度上訴字第1560號
，起訴案號：臺灣新竹地方檢察署110年度偵字第2318號），提
起上訴，本院判決如下：
    主  文
上訴駁回。
    理  由
一、按刑事訴訟法第377條規定，上訴於第三審法院，非以判決
    違背法令為理由，不得為之。是提起第三審上訴，應以原判
    決違背法令為理由，係屬法定要件。如果上訴理由書狀並未
    依據卷內訴訟資料，具體指摘原判決不適用何種法則或如何
    適用不當，或所指摘原判決違法情事，顯與法律規定得為第
    三審上訴理由之違法情形，不相適合時，均應認其上訴為違
    背法律上之程式，予以駁回。
二、本件原審審理結果，認為上訴人何沐軒有原判決事實欄所載
    違反槍砲彈藥刀械管制條例犯行明確，因而維持第一審論處
    其犯非法持有非制式手槍罪刑及諭知沒收之判決，駁回其在
    第二審之上訴，已載敘其調查證據之結果及憑以認定犯罪事
    實之心證理由，有卷存資料可資覆按。又㈠槍砲彈藥刀械管
    制條例第18條第1項減免其刑之規定，係以自首為前提。而
    自首須對於未發覺之罪為之而受裁判者始克當之，故犯罪行
    為人應於有偵（調）查犯罪職權之公務員未發覺犯罪事實或
    犯罪人之前自承犯罪，並接受裁判為要件。而所謂未發覺，
    乃指犯罪事實未為有偵（調）查犯罪職權之公務員所發覺，
    或犯罪事實雖已發覺，而犯人為誰尚不知者而言。且發覺犯
    罪事實，祇須有偵查犯罪職權之公務員，已知該犯罪事實之
    梗概為已足，無須確知該犯罪事實之全部內容為必要。原判
    決係綜合上訴人於偵查及法院審理時所為之自白，佐以卷內
    其他相關證據資料及原審勘驗查獲當時之密錄器錄影畫面，
    說明警方進入查獲地點時，固有多數人在場，然當時警方係
    因查緝因槍砲案件遭通緝之上訴人，而前往上訴人住所即本
    件查獲地點，且於查獲時，即目視及本件扣案槍枝係置放於
    上訴人腳邊可隨時拾取控制之處，各該跡證已足認有確切根
    據得合理懷疑上訴人即為持有本件扣案槍枝之犯罪嫌疑人，
    亦即警方於發現上開扣案槍枝時，係在上訴人坦承犯罪之前
    ，已有確切之根據，得為合理懷疑上訴人涉犯持有本件槍枝
    罪嫌，因認上訴人尚與自首要件未符等旨綦詳，另上訴人雖
    於偵查中及法院審理時自白上情，惟因其並未供出槍枝來源
    ，且係於持有中即為警查獲，尚未移轉予他人，自無法供出
    去向，自不符合槍砲彈藥刀械管制條例第18條第4項前段於
    偵查或審判中自白因而查獲或防止重大危害治安事件發生之
    減輕或免除其刑規定適用至明，原判決因而未依刑法第62條
    前段或槍砲彈藥刀械管制條例第18條第4項前段規定減輕或
    減免其刑，並無不合。㈡刑之量定，係實體法上賦予法院得
    依職權自由裁量之事項，苟已以行為人之責任為基礎，並斟
    酌刑法第57條各款所列情狀，在法定刑度內，酌量科刑，無
    偏執一端，致明顯失出失入情形，即不得任意指摘為違法，
    以為第三審上訴之理由。原判決說明第一審判決已綜合審酌
    刑法第57條科刑等一切情狀，在罪責原則下適正行使其量刑
    之裁量權，維持第一審科處其有期徒刑5年2月之低度刑，併
    科罰金新臺幣6萬元，核其量定之刑罰，已兼顧相關有利與
    不利之科刑資料，客觀上並未逾越法定刑度，與罪刑相當原
    則無悖，難認有濫用其裁量權限之違法情形。復應否依刑法
    第59條酌量減輕其刑，法院本屬有權斟酌決定，故未酌減其
    刑，既不違背法令，殊無執為提起第三審上訴之理由，原審
    審酌上訴人所犯情狀，認無可憫恕之事由，已闡述其理由明
    確，未依該條規定酌減其刑，亦無違法可指。
三、上訴意旨猶執同一辯詞泛指伊係自首且始終自白犯行，原審
    未依自首規定減輕其刑且未依刑法第59條規定酌減其刑，致
    量刑顯然過重云云，並非依據卷內訴訟資料具體指摘原判決
    有何違背法令之情形，徒就原審取捨證據及量刑之職權適法
    行使，暨原判決已明白論斷之陳詞，以自己之說詞，任意指
    為違法，要與法律規定得為第三審上訴理由之違法情形，不
    相適合。應認其上訴為違背法律上之程式，予以駁回。又本
    件既從程序上駁回上訴人之上訴，其請求本院重啟密錄器並
    依刑法第59條規定酌減其刑，尚無從審酌，附此敘明。
據上論結，應依刑事訴訟法第395條前段，判決如主文。
中　　華　　民　　國　　111 　年　　11　　月　　23　　日
                  刑事第七庭審判長法　官  段景榕
                                  法　官  楊力進
                                  法　官  汪梅芬
                                  法　官  宋松璟
                                  法　官  沈揚仁
本件正本證明與原本無異
                                  書記官  石于倩
中　　華　　民　　國　　111 　年　　11　　月　　29　　日